# 求助陈版：关于采用特殊编制基础的报告

提问人：llss3945 时间：2020-04-29 18:38:00
陈版您好！
有个外商投资企业A客户 17 年成立，我们事务所 17 和 18 年出具了两份新准则（就是企业会计准则不是《企业会计制度》）的审计报告。这家公司 18 年的时候新设了一家子公司，导致新准则下 18 年出具了合并的财务报表。但其实对于普通企业而言，出报告只是为了完成汇算清缴，合并的报告和附注没有任何意义，所以 19 年审计客户希望出单体报告，但因为已经用了新准则也不可能转回老制度，这样的话我唯一能想到的办法就是只能改成以特殊编制基础编制报告。想请教您的问题就是，若企业只为完成汇算清缴，这种情况下是否可以改成以特殊编制基础编制报告，以避免合并。如果不可以，还有什么好的办法可以达到不合并的目的？谢谢您！

回答人：chenyiwei
可以。但需注意限定审计报告及其后附的已审计财务报表的用途，即仅供汇算清缴目的使用。这一点在审计报告正文和后附的财务报表附注的“编制基础”部分中均应体现。